臺灣彰化地方法院刑事判決　　　　　　　　　　　　　　九十一年度易緝字第二號
　　公　訴　人　臺灣彰化地方法院檢察署檢察官
　　被　　　告　甲○○
右列被告因公共危險案件，經檢察官提起公訴（八十九年度偵字第六八五五號），本
院判決如左：
    主      文
甲○○服用酒類，不能安全駕駛動力交通工具而駕駛，累犯，處有期徒刑肆月，如易
科罰金，以佰元折算壹日。
    事      實
一、甲○○前因違反麻醉藥品管理條例案件，經本院以八十五年度易字一六四六號判
    決判處有期徒刑五月，如易科罰金以三百元折算一日確定，於民國八十六年二月
    十五日易科罰金執行完畢。詎仍不知悔改，於八十九年九月十一日晚間八時許，
    在彰化縣田尾鄉某處飲用啤酒後，已達不能安全駕駛動力交通工具之程度，竟仍
    於同日晚間十時許駕駛其所有之車牌號碼Ｊ五－六四七六號自用小客車外出，欲
    搭載友人返回彰化市住處。至同日晚間十一時三十分許，甲○○駕駛前開自小客
    車行經國道一號公路北上二０七公里加五百公尺處，因飲酒後精神未能完全集中
    ，對於鄰近行駛中之車輛無從保持適度注意，竟擅自駕車以一百公里以上之時速
    ，由中間車道偏右變換車道行駛，而未注意行駛於外側車道、由乙○○所駕之車
    牌號碼Ｍ八－三九０七號自用小客車，致使甲○○之自小客車右前輪猛力擦撞乙
    ○○所駕汽車之左側車頭，乙○○並因而受有雙手及雙腳擦傷等傷害（過失傷害
    部分未據告訴）。乙○○之上開汽車遭受撞擊後，再失控橫越該路段之中央分隔
    帶而停止於南下車道，造成該車道由丙○○所駕駛之車牌號碼ＫＺ－０二二號營
    業曳引車為求閃避對向來車而傾側翻覆。甲○○於肇事後將車停駐於現場，經前
    來處理之員警當場施以酒精濃度測試，發現其呼氣中所含酒精成分為每公升零點
    四三毫克。
二、案經內政部警政署國道公路警察局第三警察隊報請臺灣彰化地方法院檢察署檢察
    官偵查起訴。
    理      由
一、右揭事實，業據被告甲○○於本院審理時坦承不諱，核與證人乙○○、丙○○證
    述情節相符，並有酒精濃度測試報告單、道路交通事故調查報告表各一份、車禍
    現場照片八張附卷可稽，足徵被告前揭自白應與實情相符。再參諸德國、美國之
    認定標準，對於酒精濃度呼氣已達每公升零點五五毫克以上，肇事率為一般正常
    人之十倍，認為已達「不能安全駕駛」之標準；至於上揭數值以下之行為，如輔
    以其他客觀事實得作為「不能安全駕駛」之判斷時，亦應依刑法第一百八十五條
    之三之規定移送法辦處以刑罰，法務部八十八年五月十八日法檢字第００一六
    六九函釋甚明。被告呼氣中之酒精濃度雖未達於每公升零點五五毫克，但其以一
    百公里以上之時速行駛於高速公路上，並欲變換車道繼續行駛，如依常人之一般
    精神狀態，對於駕車高速行駛變換車道之際，理當依循道路交通安全規則第九十
    四條第三項及高速公路交通管制規則第十一條之規定，與鄰近車輛酌留適度安全
    距離及間隔，以免不慎擦撞傾覆；乃被告竟不顧及此，未加注意右側同向前行之
    車輛即遽予偏右行駛，致與右側車輛發生猛力擦撞，被告當時駕駛行為顯已迥異
    於正常時期之精神反應，堪認其因飲酒之故造成注意能力疏懈，而達於不能安全
    駕駛動力交通工具之程度。本案事證已臻明確，被告犯行至堪認定。
二、核被告甲○○於飲用酒類後，已達於不能安全駕駛動力交通工具之程度，竟猶執
    意駕車外出，所為係犯刑法第一百八十五條之三之服用酒類重大違背安全駕駛罪
    。查被告前因違反麻醉藥品管理條例案件，經本院以八十五年度易字一六四六號
    判決判處有期徒刑五月，如易科罰金以三百元折算一日確定，於八十六年二月十
    五日易科罰金執行完畢，有台灣彰化地方法院檢察署刑案資料查註紀錄表及台灣
    高等法院被告全國前案紀錄表在卷可按，其受有期徒刑之執行完畢，五年內再犯
    本件有期徒刑以上之罪，為累犯，應依法加重其刑。爰審酌被告明知自己飲酒後
    ，精神狀態已受相當影響，竟無視於其他用路人可能遭受之生命、身體威脅，僅
    圖一己往來交通之便，率爾駕駛車輛外出，對於道路公共安全已生顯著之危險；
    尤以被告駕車高速行駛於國道公路，車輛間往來迅疾頻繁，一旦行車偏離擦撞肇
    事，造成損害實已難以預估，是其酒後駕車行為之嚴重性更屬不容輕忽；再者，
    被告於本院審理期間，屢經傳拘均未到庭，嗣由本院發布通緝後始為警緝獲到案
    ，犯後態度亦有可議，及其犯罪動機、目的、所生危害、犯罪後坦承犯行之態度
    、具有高中肄業學歷之智識程度等一切情狀，量處如主文所示之刑，併諭知易科
    罰金之折算標準，以示懲儆。
三、另被告行為後，刑法第四十一條關於易科罰金之規定業於九十年一月十日修正公
    布，雖修正前後對於被告得否易科罰金不生影響，尚無比較何者對於被告較屬有
    利之實益，仍應依刑法第二條第一項前段之從新原則，適用修正後之刑法第四十
    一條第一項前段。
據上論斷，應依刑事訴訟法第二百九十九條第一項前段，刑法第二條第一項前段、第
一百八十五條之三、第四十七條、第四十一條第一項前段，罰金罰鍰提高標準條例第
二條，判決如主文。
本案經檢察官鮑慧忠到庭執行職務。
中    華    民    國    九十一      年      二      月      二十二      日
                                臺灣彰化地方法院刑事第三庭
                                    法      官  高  文  崇
右正本證明與原本無異。
如不服本判決，應於判決送達後十日內向本院提出上訴狀( 須附繕本 )。
告訴人或被害人對於判決如有不服具備理由請求檢察官上訴者，其上訴期間之計算係
以檢察官收受判決正本之日期為準。
                                    法院書記官  謝  志  鑫
中    華    民    國    九十一      年      二      月      二十五      日
刑法第一百八十五條
損壞或壅塞陸路、水路、橋樑或其他公眾往來之設備或以他法致生往來危險者，處五
年以下有期徒刑，拘役或五百元以下罰金。
因而致人於死者，處無期徒刑或七年以上有期徒刑；致重傷者，處三年以上、十年以
下有期徒刑。
第一項之未遂犯罰之。
